臺灣板橋地方法院刑事判決　　　　　　　 96年度訴字第609號
公　訴　人　臺灣板橋地方法院檢察署檢察官
被　　　告　乙○○
指定辯護人　解家源 律師
上列被告因違反毒品危害防制條例案件，經檢察官提起公訴（95
年度偵字第11161號），本院判決如下：
    主  文
乙○○持有第二級毒品（大麻及MDMA部分），處有期徒刑陸月，
如易科罰金，以銀元佰元即新臺幣玖佰元折算壹日，減為有期
徒刑月，如易科罰金，以銀元佰元即新臺幣玖佰元折算壹日
。扣案之第二級毒品大麻（合計淨重柒點壹壹公克）、第二級毒
品MDMA（詳如附表所示驗餘數量）均沒收銷燬之，上開毒品之外
包裝袋共拾貳個，均沒收之。
其餘被訴部分均無罪。
    事　實
一、乙○○明知大麻及MDMA（俗稱搖頭丸）均係毒品危害防制條
    例所列之第二級毒品，不得非法持有，竟仍自民國自91年起
    迄至95年4 月25日為警查獲止之期間內不詳時間，在不詳地
    點，先後向真實姓名年籍不詳之人，以大麻每公克新臺幣（
    下同）1,000 元，以搖頭丸每顆300 元之代價，購入大麻9
    包（合計淨重7.11公克）及搖頭丸23包（含粉末2 包及藥丸
    51顆，詳如附表所示驗餘數量，毛重11.4公克＜起訴書誤載
    為20包，共47顆，下同＞），並自彼時起無故持有之。嗣於
    95年4 月25日17時10分許，經秘密證人A1向警方檢舉，並向
    本院聲請核發95年度聲搜字第1385號搜索票前往乙○○前開
    臺北縣新莊市○○路125 巷22號3 樓301 室住處搜索，扣得
    大麻9 包（合計淨重7.11公克）、安非他命9 包（毛重6.9
    公克）、搖頭丸23包（含2 包粉末及51顆藥丸，毛重11.4公
    克）、K 他命（粉末2 瓶驗餘淨重1. 4867 公克、白色粉末
    3 瓶驗餘淨重2.5745公克、顆粒16瓶5 包驗餘淨重24.51 公
    克）、硝甲西泮（黃色藥丸22 6顆驗餘淨重39.78 公克、淺
    橘色藥丸55顆＜起訴書誤載為118 顆＞驗餘淨重9.65公克、
    綠色藥丸696 顆淨重12 4.29 公克）、耐妥眠118 顆（深橘
    色藥丸驗餘淨重23.95 公克）、電子磅秤2 臺、乙○○使用
    之000000 0000 號行動電話1 支等物，並採集乙○○尿液送
    驗呈安非他命類、K 他命陽性反應，及大麻類、MDMA類陰性
    反應，始查悉上情（乙○○涉犯施用第二級毒品甲安非他命
    部分，業據本院以95年度簡字第3441號判決有期徒刑4 月確
    定在案）。
二、案經臺北縣政府警察局海山分局報告臺灣板橋地方法院檢察
    署檢察官偵查起訴。
    理  由
壹、有罪部分：
一、被告自前揭時間起無故持有第二級毒品大麻部分，業據被告
    於警詢、偵查及本院審理時坦承不諱。又扣案之煙草9 包及
    MDMA20包，均係經警持本院核發之搜索票依法執行搜索時當
    場查獲扣押之物，此有臺北縣政府警察局海山分局搜索扣押
    筆錄、扣押物品目錄表各1 份、現場蒐證暨扣案物品照片共
    16幀附卷可稽（見偵查卷第9 至11頁、第14頁、第34至41頁
    ），得做為認定被告持有大麻之證據。又扣案之煙草9 包，
    經送法務部調查局鑑驗結果，均含第二級毒品大麻成分，合
    計淨重7.11公克（空包裝總重3.69公克），有該局95年8 月
    27日調科壹字第09523004380 號鑑定書1 份在卷可稽（見偵
    查卷第154 頁）；扣案之搖頭丸23包（含粉末2 包及藥丸53
    顆，詳如附表所示驗餘數量），經送台灣檢驗科技股份有限
    公司鑑驗結果，均呈MDMA類陽性反應，此有該公司出具之濫
    用藥物檢驗報告共20份在卷可憑（見偵查卷第123 至142 頁
    ）。綜上，本案事證明確，被告持有第二級毒品大麻之犯行
    堪以認定。
二、刑法修正後本案法律適用之說明：
    按法律變更之比較適用，比較時應就罪刑有關之共犯、未遂
    犯、想像競合犯、牽連犯、連續犯、結合犯，以及累犯加重
    、自首減輕暨其他法定加減（如身分加減）與加減例等一切
    情形，綜其全部罪刑之結果而為比較；且就比較之結果，須
    為整體之適用，不能割裂分別適用各該有利於行為人之法律
    ，此即法律變更之比較適用所應遵守之「罪刑綜合比較原則
    」及「擇用整體性原則」（參照最高法院24年上字第4634號
    判例、同院27年上字第2615號判例，及最高法院95年第八次
    刑事庭會議決議）。而刑法第33條、第41條業經修正，於94
    年2 月2 日經總統公布，並自95年7 月1 日起施行。經查：
  (一)關於罰金刑，毒品危害防制條例第11條第2 項之持有第二級
    毒品罪定有罰金刑之貨幣單位為新臺幣，而修正前刑法第33
    條第5 款規定：「罰金：1 元（銀元）以上。」，而依現行
    法規所定貨幣單位折算新臺幣條例規定，以銀元1 元折算新
    臺幣3 元。修正後刑法第33條第5 款規定：「罰金：新臺幣
    1000元以上，以百元計算之。」。從而，毒品危害防制條例
    第11條第2 項之罪所定罰金刑之最高數額，於上開規定修正
    後並無不同，惟修正後刑法第33條第5 款所定罰金刑最低數
    額，較之修正前提高，自以修正前刑法第33條第5 款規定有
    利於被告。
  (二)修正前刑法第41條第1 項前段規定：「犯最重本刑為五年以
    下有期徒刑以下之刑之罪，而受六個月以下有期徒刑或拘役
    之宣告，因身體、教育、職業、家庭之關係或其他正當事由
    ，執行顯有困難者，得以一元以上三元以下折算一日，易科
    罰金。」，而被告行為時之易科罰金折算標準，依95年7 月
    1 日修正條文施行前罰金罰鍰提高標準條例第2 條前段之規
    定（該條業經總統於95年5 月17日公布刪除，並自95年7 月
    1 日失效），就其原定數額提高為100 倍折算1 日，則被告
    行為時之易科罰金折算標準，應以銀元100 元至300 元折算
    1 日，經折算為新臺幣後，係以新臺幣300 元至900 元折算
    為1 日；惟95年7 月1 日修正條文施行後之刑法第41條第1
    項前段則規定：「犯最重本刑為五年以下有期徒刑以下之刑
    之罪，而受六個月以下有期徒刑或拘役之宣告者，得以新臺
    幣一千元、二千元或三千元折算一日，易科罰金。」，比較
    修正前後之易科罰金折算標準，以95年7 月1 日修正條文施
    行前刑法第41條第1 項前段規定較有利於被告。
  (三)綜上，經綜合前述各項罪刑法律變更，整體為「從舊從輕」
    之比較結果，應一體適用被告行為時即修正前刑法之規定，
    較有利於被告，合先敘明。
三、核被告所為，係犯毒品危害防制條例第11條第2 項之持有第
    二級毒品罪。雖起訴書認被告係基於意圖營利販賣大麻及MD
    MA之概括犯意，而於上開時間購入大麻及MDMA，並於不詳時
    地出售予「葉子」得逞及出售予「益仔冰」未遂，認涉犯毒
    品危害防制條例第4 條第2 項之販賣第二級毒品大麻及MDMA
    罪嫌，惟此部分犯行尚屬不能證明，詳如後述理由貳部分，
    惟販賣大麻及MDMA之高度行為本應吸收持有大麻及MDMA之低
    度行為，不另論罪，故本院自得逕行將起訴被告販賣大麻及
    MDMA之犯罪事實予以減縮為被告持有大麻及MDMA予以論罪，
    附此敘明。被告係一行為同時觸犯兩個相同之持有第二級毒
    品大麻及ＭＤＭＡ罪名，屬想像競合犯，應從一持有數量較
    多情節較重之持有第二級毒品MDMA罪處斷。爰審酌被告犯罪
    之動機、目的，且持有第二級毒品大麻9包（合計淨重7.11
    公克）及MDMA23包，數量非少，惟其犯罪對社會秩序所生之
    損害程度尚非鉅，兼衡以其品行、生活狀況、智識程度，及
    犯後坦承犯行之態度等一切情狀，量處如主文所示之刑，並
    依修正前刑法第41條第1項前段規定諭知易科罰金之折算標
    準，以資懲儆。又查中華民國九十六年罪犯減刑條例業經立
    法院制定，並業經總統於96年7月4日公布，自96年7月16日
    起生效，茲因被告為上開犯行之犯罪時間在96年4月24日以
    前，合於減刑條件，應依中華民國九十六年罪犯減刑條例第
    2條第1項第3款、第7條之規定，減刑如主文所示之減得之刑
    ，並諭知易科罰金之折算標準。扣案之第二級毒品大麻9包
    （淨重7.11公克）及MDMA23包 (詳如附表所示之驗餘數量)
    ，既均屬當場查獲之第二級毒品，爰依毒品危害防制條例第
    18條第1項前段規定，不問屬於犯人與否，應諭知沒收銷燬
    之；至於上開毒品之外包裝袋共32個，均係用於包裹毒品，
    防其裸露、潮濕，便於攜帶，係分別供被告持有大麻及MDMA
    所用之物，且均係被告所有，此據被告於本院審理時供明在
    卷，而刑法關於沒收之規定雖有修正文字以使適用更期明確
    ，但無影響刑罰之法律效果，且法律之適用應整體觀察，主
    從刑不宜割裂適用，而本件被告之犯行於所論罪之主刑之宣
    告既已經比較後決定適用修正前刑法，關於沒收從刑之諭知
    ，亦應整體適用修正前刑法，爰依修正前刑法第38條第1項
    第2款規定，併予宣告沒收之。
貳、無罪部分：
一、公訴意旨略以：被告乙○○基於意圖營利販賣第二級毒品大
    麻、搖頭丸（MDMA）、安非他命、第三級毒品K 他命、硝甲
    西泮（即硝甲氮平，Nimetazepam） 及第四級毒品耐妥眠（
    Nitrazepam）《以下分別簡稱大麻、搖頭丸、安非他命、K
    他命、硝甲西泮、耐妥眠》之概括犯意，自民國91年起迄95
    年4 月25日為警查獲期間內不詳時地，先後向真實姓名年籍
    不詳之人，以大麻每公克1,000 元、搖頭丸每顆300 元、安
    非他命每公克5,000 元、K 他命每公克1,000 元、硝甲西泮
    、耐妥眠每顆25元之代價購入，除供自己施用安非他命、K
    他命使用外（所涉施用安非他命罪嫌，前已另案聲請簡易判
    決處刑）則用於販售得利，被告遂於94年間不詳時間，在臺
    北縣土城市○○路○ 段新竹貨運前、被告當時位於臺北縣新
    莊市○○路125 巷22號3 樓301 室住處門口及其他不詳處所
    ，先後販售安非他命3 次共計1 萬餘元予代號A1（真實姓名
    年籍詳卷，下稱A1）之人；另於不詳時地，以不詳價格販售
    大麻、搖頭丸、K 他命、硝甲西泮、耐妥眠予真實姓名不詳
    綽號葉子之人（以下簡稱「葉子」）得逞，真實姓名綽號「
    益仔冰」之人（以下稱「益仔冰」）則因價格無法談成而未
    成交。嗣於95年4 月25日17時10分許，經秘密證人A1向警方
    檢舉，並向本院聲請核發95年度聲搜字第1385號搜索票前往
    被告之上址住處搜索，扣得大麻9 包（合計淨重7.11公克）
    、安非他命9 包（毛重6.9 公克）、搖頭丸23包（毛重11.4
    公克）、K 他命（粉末2 瓶驗餘淨重1.4867公克、白色粉末
    3 瓶驗餘淨重2.5745公克、顆粒16瓶5 包驗餘淨重24.51 公
    克）、硝甲西泮（黃色藥丸226 顆驗餘淨重39.78 公克、淺
    橘色藥丸55顆（起訴書誤載為118 顆，下同）驗餘淨重9.65
    公克、綠色藥丸696 顆淨重124.29公克）、耐妥眠118 顆（
    深橘色藥丸驗餘淨重23.95 公克）、電子磅秤2 臺、被告使
    用聯絡販售毒品之0000000000號行動電話1 支等物，並採集
    被告尿液送驗呈安非他命類反應，始查悉上情。因認被告係
    連續涉犯毒品危害防制條例第4 條第2 項、第3 項、第4 項
    之販賣第二級毒品、販賣第三級毒品、販賣第四級毒品等罪
    嫌，且係以一販賣行為，分別販賣第二、三、四級毒品予「
    葉子」、「益仔冰」之人，係分別同時觸犯毒品危害防制條
    例第4 條第2 、3 、4 項之販賣第二、三、四級毒品罪嫌，
    為想像競合犯，請從一重之販賣第二級毒品罪嫌處斷等語。
二、按犯罪事實，應依證據認定之，無證據不得認定犯罪事實；
    又不能證明被告犯罪者，應諭知無罪之判決，刑事訴訟法第
    154 條第2 項、第301 條第1 項分別定有明文。又刑事訴訟
    上證明之資料，無論為直接或間接證據，均須達於通常一般
    之人均不致有所懷疑，而得確信其為真實之程度，始得據為
    有罪之認定，若其關於被告是否犯罪之證明未能達此程度，
    而有合理懷疑之存在，致使無從形成有罪之確信，根據「罪
    證有疑，利於被告」之證據法則，即不得遽為不利被告之認
    定，亦有最高法院76年度臺上字第4986號判例可稽。其以情
    況證據（即間接證據）斷罪時，尤須基於該證據在直接關係
    上所可證明之他項情況事實，本乎推理作用足以確證被告有
    罪，方為合法，不得徒憑主觀上之推想，將一般經驗有利被
    告之其他合理情況逕予排除，此有最高法院32年上字第67號
    判例意旨可參。再按認定不利於被告之事實，須依積極證據
    ，苟積極證據不足為不利於被告事實之認定時，即應為有利
　　於被告之認定，更不必有何有利之證據，最高法院30年上字
  　第816 號判例可參。末按刑事訴訟法第161 條已於91年2 月
    8 日修正公布，其第一項規定：檢察官就被告犯罪事實，應
　  負舉證責任，並指出證明之方法。因此，檢察官對於起訴之
    犯罪事實，應負提出證據及說服之實質舉證責任。倘其所提
    出之證據，不足為被告有罪之積極證明，或其指出證明之方
    法，無從說服法院以形成被告有罪之心證，基於無罪推定之
    原則，自應為被告無罪判決之諭知，最高法院92年台上字第
    128 號判例意旨可參。
三、本件公訴人認被告涉有販賣第二、三、四級毒品罪嫌，無非
    以上揭事實，有被告於警詢及偵查中供述扣案之毒品均係伊
    購入而持有等情、證人A1於警詢及偵查中之證述、臺灣檢驗
    科技股份有限公司濫用藥物尿液檢驗報告2 紙、正修科技大
    學超微量研究科技中心檢驗報告1 紙、臺灣檢驗科技股份有
　　限公司濫用藥物檢驗報告21紙、法務部調查局95年8 月27日
  　調科壹字第09523004380 號鑑定書、憲兵司令部刑事鑑識中
    心95年10月13日 (95) 安鑑字第01754 號鑑驗通知書、扣案
    被告所使用之0000000000號行動電話1 支及簡訊翻拍照片等
    ，資為主要論據。
四、訊據被告坦承其有自91年起迄95年4 月25日止，以大麻每公
    克1,000 元、搖頭丸每顆300 元、安非他命每公克5,000 元
    、K 他命每公克1,000 元、硝甲西泮、耐妥眠每顆25元之代
    價購入而持有扣案之毒品，惟堅決否認有上揭販賣第二、三
    、四級毒品之犯行，辯稱：我沒有販賣毒品給A1，A1係於94
　　年年底時在搖頭店自稱認識我，還說我們有共同的朋友綽號
　  「小予」（諧音)， 我並沒有跟A1交易過安非他命一萬元三
    次；又我是認識一位綽號「葉子」的人，「葉子」的男友綽
　　號「十三」曾經傳簡訊給我，要我不要賣東西給「葉子」，
　  因為「葉子」有在施用海洛因，「十三」要「葉子」把毒品
    戒掉，所以不要別人拿毒品給她施用，但我認為「十三」只
    是把簡訊傳給所有在手機電話簿裡面的人，並不是針對我而
    傳的，並不能因為這個簡訊就說我有販賣毒品；而「益仔冰
    」確實有傳簡訊給我，是要購買安非他命，但該簡訊已寫明
    當時並沒有交易成功，因為「益仔冰」打電話給我，我都沒
    有接；警方於95年4 月25日17時10分許，在我當時上址住處
    搜出的東西，其中大麻9 包已經放很久了，我是在93年間供
    我自己施用所購買，K 他命、搖頭丸是因為我有蒐集的嗜好
    ，因為搖頭丸種類有很多種，我把它裝在玻璃瓶內，只是為
    了觀賞所用，沒有放在玻璃瓶內的就是我自己拿來施用的，
    一粒眠是我睡覺要服用的，安非他命也是我為了要自己施用
    所購買，電子磅秤並不是我的等語。
五、經查：
(一)、訊據證人A1於95年4 月20日警詢時初證稱：95年4 月19日晚
    上18時許，伊至臺北縣新莊市○○街125 巷22號3 樓301 室
    綽號「圓圓」女子即被告之住處找其男友劉大哥，但劉大哥
    不在，被告就請伊入屋內等候其男友，被告即當伊面從茶几
    下拿出安非他命吸食器放入少許安非他命，以打火機燒烤，
    以施用安非他命，且向伊稱如果有要買安非他命可以算伊便
    宜一點，因伊討厭人家吸毒，之後就走了等語（見偵查卷第
    59至60頁）。惟證人A1檢察官於95年5 月19日第一次接受檢
    察官偵訊時則係證稱：伊於94年間向被告買過2 次安非他命
    ，伊有去過被告臺北縣新莊市○○街125 巷22號3 樓住處，
    但只有在門外面，沒有進去，所以也不知擺設，伊不知被告
    男友何姓名，伊於警詢時並沒有說認識被告男友劉大哥，是
    警察作筆錄伊就簽了，但伊確實有去檢舉等語（見偵查卷第
    64至65頁）；其於同年7 月20日檢察官第二次偵訊時又改口
    證稱：伊於94年某月有向被告買過2 、3 次安非他命，總共
    購買金額約1 萬多元，不知道多重，伊有去過告住處，但不
    太記得裡面的擺設，被告的男友叫劉大哥，伊沒有去過被告
    的房間，被告的乾弟弟彭嘉吉、周成宇（即周宸諧音）也
    知道伊有向被告買毒品乙事，伊有請周成宇幫伊調毒品，周
    成宇就介紹彭嘉吉給伊，彭嘉吉就聯繫被告，約在土城市○
    ○路○ 段的新竹貨運前交貨，伊就將錢交給被告，被告就將
    貨交給伊，之後伊就自己打電話給被告，到被告住處或其他
    地方交貨，伊檢舉被告是因被告會拿假貨給伊等語（見偵查
    卷第93至94頁）。迄至本院審理時證人A1則係證稱：伊約於
    94年間向被告買過安非他命不超過十次，購買價格為5,000
    元1 公克，伊確定共向被告買過3 至5 萬元，被告有一次是
    在土城市○○路、有2 至3 次是在她位於福營路的家，還有
    一次是在南雅夜市，一手交錢一手交貨，伊有一次到被告住
    處時有進入被告家中等語（見本院卷第45至49頁）。綜合證
    人A1於警詢、偵訊及本院審理時之歷次證述情節可知，證人
    A1就有關被告之男友究為何人、其究有無進入被告住處屋內
    ，前後說詞反覆，且其就有關向被告購買安非他命之次數、
    總金額等重要交易情節，前後說詞不一，則證人A1所述是否
    屬實，已啟人疑竇。再者，證人彭嘉吉於檢察官偵訊時係證
    稱：伊有一位朋友小有使用0000000000號電話，她並沒有
    介紹她朋友向被告購買毒品，周宸也沒有在用毒品，被告
    也沒有在賣毒品語（見偵查卷第110 頁）；又證人周宸於
    偵訊時證稱：伊認識被告、彭嘉吉，被告與彭嘉吉是乾姐弟
    關係，但伊沒有在用毒品，也沒有介紹人向被告、彭嘉吉買
    過毒品等語（見偵查卷第145 頁），則證人彭嘉吉及周宸
    之上開證述，係與證人A1前揭證述有關其經由朋友介紹而向
    被告購買毒品之過程並不相符合，故證人A1前揭指證被告販
    賣毒品安非他命之證述，並無從其他證據可資佐證。是以，
    證人A1之上述歷次證述係有瑕庛可指。
(二)、雖被告陳稱：「葉子」的男友「十三」曾經傳簡訊給我，要
    我不要賣東西給「葉子」等情屬實，惟其尚以：我認為「十
    三」為了要「葉子」戒掉施用毒品海洛因，而將簡訊傳給所
    有手機電話簿裡面的人，並不是針對我傳的，並不能因為這
    個簡訊就說我有販賣毒品等語置辯。而觀諸被告為警查獲時
    扣得其使用之行動電話門號為0000000000號之手機內雖有一
    則寄件者為000000000000簡訊內容僅為：「抱歉打擾個位！
    我是十三！希望大家能配合一下，以後誰都不准賣東西給（
    葉子）否則後果自行負責～話說到此敬請合作... 謝謝」等
    字（見偵查卷第33頁），惟該簡訊內容中並未提及所謂賣「
    東西」係指賣何物，更未曾提及與大麻、搖頭丸、K 他命、
    硝甲西泮、耐妥眠等有關之字眼或暗語，參以上開由「十三
    」之人所發送的簡訊內容僅泛稱「各位」（上開簡訊誤繕為
    「個位」）、「大家」，足徵該則簡訊之收件人為多數，應
    非僅止於被告一人，且參酌該簡訊之主旨應係請收到簡訊之
    人「以後」不准賣東西給「葉子」，並未陳述包括被告在內
    之簡訊收受者曾在「以前」賣東西給「葉子」乙事，則被告
    以前揭情詞置辯，尚非無據。而公訴人對於其究竟係如何由
    上開簡訊內容推論出被告有販賣過毒品予「葉子」，並未舉
    出進一步證明之方法以實其說。另公訴人聲請傳喚門號0000
    000000號行動電話之租用人丙○○（原名葉依雯）於本院審
    理時係證述：伊並不認識被告，也沒有「葉子」的綽號，亦
    不認識綽號「葉子」之人，伊申辦該門號一個月後就借給綽
    號「小心」的同事等情（見本院卷第82至83頁），則證人丙
    ○○之上開證述亦無從證明「葉子」曾向被告購買任何種類
    之毒品乙事。而起訴書對於被告與「葉子」間交易毒品之具
    體時間、地點、毒品種類、次數、出售價額及付款方式等重
    要情節，均付諸闕如，更未舉出除上開簡訊之外尚有何能證
    明上開重要情節之確切證據，則本院自無從形成被告有販賣
    大麻、搖頭丸、K 他命、硝甲西泮、耐妥眠等毒品予「葉子
    」之有罪心證。
(三)、雖被告於本院審理時另坦稱：伊有介紹「益仔冰」之人向伊
    朋友購買，但不知道是否成交，可能他們交易沒成功，且後
    來伊就沒接他的電話，但伊確實沒有賣毒品給「益仔冰」等
    語（見本院卷第52頁）。惟被告此部分供述，至多僅足證被
    告有介紹「益仔冰」向其朋友買毒品來施用之幫助施用毒品
    犯行，尚無其他積極證據可資佐證，自無從僅以被告此部分
    自白，做為認定被告犯罪之唯一證據。況且，觀諸被告上開
    手機內之另一則由寄件者「益仔冰」以0000000000號行動電
    話門號所傳送之簡訊內容為：「大姐頭摸摸良心想清楚，我
    也只向妳買過那沒成交的一次，講好一克六千我人在三重本
    約在板橋但在我快到時妳說改在妳家，趕到後呆等約一個小
    時，你弟才到東西，沒得試算了一秤含袋零點八七我打的電
    話妳不接你弟電話又沒錢講半天妳說算五千我說四千五沒想
    到妳竟然不答應當時滿腹怒火的我不禁自問」等字（見偵查
    卷第30至32頁），而該簡訊內容與被告上開所述幫忙介紹「
    益仔冰」向其朋友購買毒品之情節並不相符，且該簡訊內容
    亦未曾提及收發此則簡訊之雙方所買賣交易之物品種類究竟
    為何，則公訴人究如何推論出被告有約定販賣大麻、搖頭丸
    、K 他命、硝甲西泮、耐妥眠予「益仔冰」而因價格無法談
    成致未成交之情節，本院依現存全卷內之卷證資料尚無從得
    悉其具體依據為何。又經本院傳喚由公訴人聲請之證人即00
    00000000號行動電話門號之租用人甲○○於本院審理時具結
    後係證稱：伊有於92年間申請該門號易付卡，只用4 個月，
    後來手機及卡片均遺失，電信公司通知卡片有被盜用，就去
    辦停用，伊並沒有「益仔冰」的綽號等語（見本院卷第69頁
    ）。是以，被告是否有販賣大麻、搖頭丸、K 他命、硝甲西
    泮、耐妥眠予「益仔冰」乙節，仍有合理懷疑存在，尚未達
    確信其為真實之程度。
(四)、又被告辯稱：扣案之大麻9 包已經放很久了，是伊於93年間
    購來供自己施用之用，扣案之安非他命、及沒有放在玻璃瓶
    內的K 他命、搖頭丸部分，均是供伊自己施用的，一粒眠是
    我睡覺要服用的等語。而按甲基安非他命經口服投與後，約
　　百分之七十於24小時內自尿中排出，約百分之九十於96小時
　  內自尿中排出，由於目前國內尿液中甲基安非他命之檢驗僅
    為鑑定其是否呈陽性反應，尚未定其含量，且甲基安非他命
    成分之檢出與其投與方式、投與量、個人體質、採尿時間與
    檢測儀器之精密度等諸多因素有關，因此僅憑尿液中呈甲基
    安非他命陽性反應，並無法確實推算吸食時間距採集時間之
    長短，惟依上述資料推斷，最長可能不會超過4 日即96小時
    ，此經行政院衛生署藥物食品檢驗局於81年2 月8 日以（81
    ）藥檢壹字第001156號函釋明在案。次按一般人服用搖頭丸
    、K 他命後多久會由身體完全排出，與服用劑量有關外，與
    服用頻率、飲用水之多寡、個人體質、代謝情況等因素亦有
    相關，依個案而異，從服用MDMA及K 他命者的尿液中可檢驗
    出MDMA及K 他命之最大時限亦因而不同等情，有行政院衛生
    署管制藥品管理局93年12月13日管檢字第0930012030號函文
    意旨可參。查本案卷附臺灣檢驗科技股份有限公司濫用藥物
    尿液檢驗報告2 紙、正修科技大學超微量研究科技中心檢驗
    報告1 紙所示（見偵查卷第117 頁、第163 至164 頁），被
    告為警查獲後採集其尿液送驗結果呈安非他命、K 他命陽性
    反應，及大麻類、MDMA類陰性反應，此至多僅能證明被告於
    為警查獲前回溯可自尿液檢測出毒品陽性反應之最大時效期
    間內，有施用第二級毒品安非他命及第三級毒品K 他命之事
    實，並非可當然反推論被告未曾施用大麻類及MDMA乙節，蓋
    因，亦有可能被告於施用大麻及MDMA後經過日久，已因代謝
    而排出體外殆盡，致未能自其尿液中檢測出大麻類及MDMA之
    陽性反應。尚更無從據此檢驗結果遽為推論被告購入扣案之
    毒品，除供自己施用安非他命、K 他命外，其餘毒品即均係
    用以販賣牟利乙事。
(五)、為警查獲扣案之第二級毒品大麻9包（合計淨重7.11公克）
    、第二級毒品安非他命9包（毛重6.9公克）、第二級毒品搖
    頭丸23包（詳如附表所示驗餘數量，毛重11.4公克）、第三
    級毒品K他命（粉末2瓶驗餘淨重1.4867公克、白色粉末3瓶
    驗餘淨重2.5745公克、顆粒16瓶5包驗餘淨重24.51公克）、
    第三級毒品硝甲西泮（黃色藥丸226顆驗餘淨重39.78公克、
    淺橘色藥丸55顆驗餘淨重9.65公克、綠色藥丸696顆淨重124
    .29 公克）、第四級毒品耐妥眠118顆（深橘色藥丸驗餘淨
    重23.95公克），及卷附臺灣檢驗科技股份有限公司濫用藥
    物檢驗報告22紙、法務部調查局95年8月27日調科壹字第095
    23004380號鑑定書、憲兵司令部刑事鑑識中心95年10月13日
    (95)安鑑字第01754號鑑驗通知書1份（見偵查卷第121至142
    頁、第154頁、第156至157頁），此至多亦僅足以證明被告
    有持有扣案之第二級毒品大麻、安非他命、MDMA，第三級毒
    品K他命、硝甲西泮，及第四級毒品耐妥眠成份之事實。而
    雖然被告所辯稱：伊除有施用K他命、搖頭丸外，亦有蒐集K
    他命、搖頭丸的嗜好，因為搖頭丸種類有很多種，伊把它裝
    在玻璃瓶內，只是為了觀賞所用云云，係與常情相違悖，且
    上開扣案藥丸之數量甚鉅已達上千顆，是否供被告蒐集觀賞
    之用，亦非無可議，而縱使被告前揭抗辯係屬臨訟虛捏之詞
    ，並無可採，惟因認定不利於被告之事實，仍須依積極證據
    ，苟積極證據不足為不利於被告事實之認定時，即應為有利
    於被告之認定。是以，本院自不能以被告持有上開數量非少
    之毒品，即遽行擬制被告販入扣案毒品之初即有販賣毒品之
    意圖。此外，扣案之被告所使用之門號00 00000000號行動
    電話1支，雖該行動電話號碼有收到前揭兩則簡訊，惟該兩
    則簡訊並無足證明被告有販賣毒品之事實，已如前述，而行
    動電話係供人日常生活對外通訊聯繫之用，自難謂係供被告
    聯繫販賣毒品之工具，又扣案之電子磅秤2臺，亦僅係秤重
    工具，且被告供稱非其所有，復查無明確證據證明係供被告
    販賣秤重之用，亦難遽引此為不利被告之證據。
(六)、綜上，本院自難僅憑上揭公訴人所指之證人A1有瑕疵之證述
    、被告手機內之上述簡訊內容、及扣案證物等，遽為推論或
    擬制被告有販賣第二、三、四級毒品犯行。此外，被告於本
　　次為警查獲採集其尿液送驗結果呈甲基安非他命陽性反應，
  　經臺灣板橋地方法院檢察署檢察官認涉有施用施用第二級毒
    品安非他命之犯行而聲請簡易判決處刑，業經本院95年度簡
    字第3441號判決有期徒刑4 月，並於95年8 月28日確定一節
    ，有臺灣高等法院被告前案紀錄表及前開判決書各1 份附卷
    可考，則被告持有第二級毒品安非他命部分，應為其施用第
    二級毒品安非他命之犯行所吸收，已不另論罪，故本院自無
    從再就被告持有前開第二級毒品安非他命部分再行論罪；又
    單純持有第三級毒品K 他命、硝甲西泮及第四級毒品耐妥眠
    之行為，法律並無處罰之明文，附此敘明。
五、綜上各節所述，本件依調查所得證據尚不足以證明被告有何
    販賣第二、三、四級毒品等犯行，此外，復查無其他積極證
　　據足資證明被告有何公訴人所指此部分犯行，揆諸首開說明
    ，因不能證明被告此部分犯罪，自應為無罪之諭知。
據上論斷，應依刑事訴訟法299 條第1 項前段、第301 條第1 項
，毒品危害防制條例第11條第2 項、第18條第1 項前段，刑法第
11條前段、第2 條第1 項前段、第55條、修正前刑法第41條第1
項前段、第38條第1 項第2 款，中華民國九十六年罪犯減刑條例
第2 條第1 項第3 款、第7 條，判決如主文。
本件經檢察官江祐丞到庭執行職務。
中　　華　　民　　國　　96　　年　　10　　月　　5 　　日
                刑事第十一庭審判長法　官  徐蘭萍
                                  法  官  邱景芬
                                  法  官  林淑婷
以上正本證明與原本無異
如不服本判決應於送達後10日內向本院提出上訴狀
                                書記官　  林金良
中　　華　　民　　國　　96　　年　　10　　月　　5 　　日
本案論罪科刑法條全文：
毒品危害防制條例第11條
持有第一級毒品者，處3 年以下有期徒刑、拘役或新臺幣5 萬元
以下罰金。
持有第二級毒品者，處2 年以下有期徒刑、拘役或新臺幣3 萬元
以下罰金。
持有專供製造或施用第一、二級毒品之器具者，處1 年以下有期
徒刑、拘役或新臺幣1 萬元以下罰金。
持有毒品達一定數量者，加重其刑至二分之一，其標準由行政院
定之。
  附表：（扣案之MDMA）
┌──┬──────┬──────────┬────┬───────┐
│編號│外觀顏色形狀│數                量│檢出成分│濫用藥物檢驗報│
│    │            │                    │        │告之附卷處    │
├──┼──────┼──────────┼────┼───────┤
│一  │駝色粉末    │1 包，毛重0.6 公克，│MDMA類  │偵查卷第123頁 │
│    │            │因鑑驗使用0.015 公克│        │              │
├──┼──────┼──────────┼────┼───────┤
│二  │駝色粉末    │1 包，毛重0.6 公克，│MDMA類  │偵查卷第124頁 │
│    │            │因鑑驗使用0.015 公克│        │              │
├──┼──────┼──────────┼────┼───────┤
│三  │灰色藥丸    │1 包，共4 顆，因鑑驗│MDMA類  │偵查卷第125頁 │
│    │            │使用1/2 顆0.092 公克│        │              │
├──┼──────┼──────────┼────┼───────┤
│四  │藍灰色藥丸  │1 包，共3 顆，因鑑驗│MDMA類  │偵查卷第126頁 │
│    │            │使用1/2 顆0.102 公克│        │              │
├──┼──────┼──────────┼────┼───────┤
│五  │淡藍灰色藥丸│1 包，共2 顆，因鑑驗│MDMA類  │偵查卷第127頁 │
│    │            │使用1/2 顆0.114 公克│        │              │
├──┼──────┼──────────┼────┼───────┤
│六  │米白色藥丸  │1 包，共4 顆，因鑑驗│MDMA類  │偵查卷第128頁 │
│    │            │使用1/2 顆0.134公克 │        │              │
├──┼──────┼──────────┼────┼───────┤
│七  │紫色藥丸    │1 包，1 顆，因鑑驗使│MDMA類  │偵查卷第129頁 │
│    │            │用1/2 顆0.1044公克  │        │              │
├──┼──────┼──────────┼────┼───────┤
│八  │橘黃色藥丸  │1 包，1 顆，因鑑驗使│MDMA類  │偵查卷第130頁 │
│    │            │用1/2 顆0.1086公克  │        │              │
├──┼──────┼──────────┼────┼───────┤
│九  │橘色藥丸    │1 包，1 顆，因鑑驗使│MDMA類  │偵查卷第131頁 │
│    │            │用1/2 顆0.1102公克  │        │              │
├──┼──────┼──────────┼────┼───────┤
│十  │咖啡色藥丸  │1 包，1 顆，因鑑驗使│MDMA類  │偵查卷第132頁 │
│    │            │用1/2 顆0.1015公克  │        │              │
├──┼──────┼──────────┼────┼───────┤
│十一│桃紅色藥丸  │1 包，1 顆，因鑑驗使│MDMA類  │偵查卷第133頁 │
│    │            │用1/2顆0.115公克    │        │              │
├──┼──────┼──────────┼────┼───────┤
│十二│棕色藥丸    │2 包，8 顆，因鑑驗使│MDMA類  │偵查卷第134頁 │
│    │            │用1/2顆0.106公克    │        │              │
├──┼──────┼──────────┼────┼───────┤
│十三│淡橘色藥丸  │1 包，共2 顆，因鑑驗│MDMA類  │偵查卷第135頁 │
│    │            │使用1/2顆0.107公克  │        │              │
├──┼──────┼──────────┼────┼───────┤
│十四│粉橘色藥丸  │1 包，共2 顆，因鑑驗│MDMA類  │偵查卷第136頁 │
│    │            │使用1/3顆0.126公克  │        │              │
├──┼──────┼──────────┼────┼───────┤
│十五│深咖啡色藥丸│1 包，共2 顆，因鑑驗│MDMA類  │偵查卷第137頁 │
│    │            │使用1/2顆0.126公克  │        │              │
├──┼──────┼──────────┼────┼───────┤
│十六│黃綠色藥丸  │3 包，共9 顆，因鑑驗│MDMA類  │偵查卷第138頁 │
│    │            │使用1/2顆0.104公克  │        │              │
├──┼──────┼──────────┼────┼───────┤
│十七│綠色藥丸    │1 包，共4 顆，因鑑驗│MDMA類  │偵查卷第139頁 │
│    │            │使用1/2顆0.127公克  │        │              │
├──┼──────┼──────────┼────┼───────┤
│十八│棕色藥丸    │1 包，共2 顆，因鑑驗│MDMA類  │偵查卷第140頁 │
│    │            │使用1/2顆0.118公克  │        │              │
├──┼──────┼──────────┼────┼───────┤
│十九│粉紅色藥丸  │1 包，共2 顆，因鑑驗│MDMA類  │偵查卷第141頁 │
│    │            │使用1/2顆0.1公克    │        │              │
├──┼──────┼──────────┼────┼───────┤
│二十│粉紅色藥丸  │1 包，共2 顆，因鑑驗│MDMA類  │偵查卷第142頁 │
│    │            │使用1/2顆 0.136公克 │        │              │
└──┴──────┴──────────┴────┴───────┘
